臺灣臺南地方法院交通事件裁定　　　　　　　　　　九十三年度交聲字第三七六號
　　移 送機 關　交通部公路總局嘉義區監理所新營監理站
　　受 處分 人
　　即 異議 人　甲○○
右列受處分人因違反道路交通管理處罰條例案件，對於交通部公路總局嘉義區監理所
新營監理站民國九十三年七月二十二日所為之裁決處分（處分案號：新監裁違字第裁
七三─Ｍ00000000號）有關「違反道路交通安全規則肇事致人受輕傷」部分
，聲明異議，本院裁定如左：
    主  文
原處分撤銷。
甲○○汽車駕駛人，駕駛汽車違反道路交通安全規則，因而肇事致人受傷，記違規點
數參點。
    理  由
一、原處分意旨略以：受處分人即異議人甲○○駕駛車牌號碼Ｎ二—００一六號自小
    客車，於民國九十三年五月四日七時五十分許，沿嘉南大圳便道由東往西方向行
    駛，行經無號誌之嘉南大圳便道與台南縣新營市○○路○○路口處時，未注意讓
    陳惠真所騎乘車牌號碼ＨＰ八—五四五號重型機車沿公園路由南往北方向行駛之
    幹線道車先行，致其自小客車之左後車身與陳惠真所騎乘之前開重型機車車頭發
    生碰撞，使陳惠真受有臉部及雙手擦、挫傷之傷害。移送機關即交通部公路總局
    嘉義區監理所新營監理站經查證後，認異議人違規事實明確，並認陳惠真因本件
    受有傷害，乃依道路交通管理處罰條例第六十一條第三項之規定裁處異議人吊扣
    駕駛執照三個月（至於汽車駕駛人，爭道行駛有支線道車不讓幹線道車先行部分
    ，未據異議人提起聲明異議）等語。
二、聲明異議意旨則略以：受處分人即異議人甲○○雖於九十三年五月四日七時五十
    分許，駕駛車牌號碼Ｎ二—００一六號自小客車，於嘉南大圳便道與台南縣新營
    市○○路○○路口處，不慎與由陳惠真所騎乘之車牌號碼ＨＰ八—五四五號重型
    機車，而沿公園路由南往北方向行駛之幹線道車發生碰撞，致陳惠真受有臉部及
    雙手擦、挫傷之傷害，而涉犯道路交通管理處罰條例第六十一條第三項之違反道
    路交通安全規則第一百零二條第一項第二款前段之規定，肇事致人受輕傷之違規
    行為。然道路交通管理處罰條例第六十一條第三項，汽車駕駛人，駕駛汽車違反
    道路交通安全規則，因而肇事致人受傷部分，因法律業已修正，請求從輕處分，
    為此聲明異議等語。
三、按車輛行至無號誌或號誌故障而無交通警察指揮之交岔路口，支線道車應暫停讓
    幹線道車先行，道路交通安全規則第一百零二條第一項第二款前段定有明文。又
    按汽車駕駛人，駕駛汽車違反道路交通安全規則，因而肇事致人受傷者，記違規
    點數三點；致人重傷者，吊扣其駕駛執照三個月至六個月，道路交通管理處罰條
    例第六十一條第三項亦定有明文。
四、經查：
（一）本件受處分人甲○○駕駛車牌號碼Ｎ二—００一六號自小客車，於九十三年五
      月四日七時五十分許，沿嘉南大圳便道由東往西方向行駛，行經無號誌之嘉南
      大圳便道與台南縣新營市○○路○○路口處時，未注意讓陳惠真所騎乘車牌號
      碼ＨＰ八—五四五號重型機車沿公園路由南往北方向行駛之幹線道車先行，致
      其自小客車之左後車身與陳惠真所騎乘之前開重型機車車頭發生碰撞，使陳惠
      真受有臉部及雙手擦、挫傷之傷害等事實，有台南縣警察局新營分局九十三年
      八月十八日南縣營警六字第０九三００一五０六七號函檢送之道路交通事故調
      查表(一)、表(二)、道路交通事故現場圖、異議人甲○○及被害人陳惠真之警詢筆
      錄、現場蒐證照片八幀及署立新營醫院之診斷證明書一紙在卷可稽，並據異議
      人於聲明異議狀上坦承明確。從而，異議人有駕駛汽車違反道路交通安全規則
      第一百零二條第一項第二款前段之規定，因而肇事致人受傷之事實，即堪認定
      。
（二）次按「行為後本法有變更者，適用裁處時之規定，但裁處前之規定有利於行為
      人者，適用最有利於行為人之規定。」社會秩序維護法第三條著有明文，而道
      路交通管理處罰條例中雖無相關法律適用之規定，但二者均係行政秩序罰之法
      規，故違反道路交通管理處罰條例之處罰，亦應有前述「從新從輕」原則之適
      用。而查，道路交通管理處罰條例第六十一條第三項業經總統於九十三年四月
      二十一日公布，並經行政院令定自同年七月一日施行，該條項有關「因而肇事
      致人受傷」部分，已由「吊扣其駕駛執照三個月至六個月」，修正為「記違規
      點數三點」，並增訂「致人重傷者，吊扣其駕駛執照三個月至六個月」之規定
      。本件受處分人即異議人甲○○，係於九十三年五月四日違反前述條項之規定
      ，而應受處罰，故其行為後，該條項業已變更，依照上開「從新」之原則，本
      違規事件應適用裁處時之新法規定，始為適當。
五、綜上所述，本件異議人甲○○於前開時、地，有駕駛汽車違反道路交通安全規則
    ，因而肇事致人受傷之事實，既可認定，因道路交通管理處罰條例第六十一條第
    三項，業已修正施行如前所述，則移送機關即交通部公路總局嘉義區監理所新營
    監理站據以引用修正前之道路交通管理處罰條例第六十一條第三項規定，裁處異
    議人吊扣其駕駛執照三個月，於法即有未洽。是原處分既有上述不當之處，自應
    由本院裁定將原處分撤銷，另為裁定如主文第二項所示，以資適法。
六、據上論斷，應依道路交通案件處理辦法第二十條，裁定如主文。
中      華      民      國    九十三    年     十一     月     三十     日
                                  臺灣臺南地方法院交通法庭
                                      法  官  鄭燕璘
右正本證明與原本無異。
如不服本裁定應於送達後五日內向本院提出抗告狀。
                                      書記官  陳金堂
中      華      民      國    九十三    年     十二     月     六       日
